臺灣屏東地方法院民事判決　九十三年度訴字第一八一號
　　原　　　告　甲○○
　　訴訟代理人　蔡進清律師
　　被　　　告　乙○○
右當事人間請求侵權行為損害賠償事件，本院於民國九十三年五月二十日言詞辯論終
結，判決如左：
    主      文
被告應給付原告新臺幣伍拾萬元，及自民國九十一年十一月六日起至清償日止，按年
息百分之五計算之利息。
原告其餘之訴駁回。
訴訟費用由被告負擔二分之一，餘由原告負擔。
本判決原告勝訴部分得假執行。
原告其餘假執行之聲請駁回。
    事實及理由
一、按債務人對於支付命令於法定期間合法提出異議者，支付命令於異議範圍內失其
    效力，以債權人支付命令之聲請，視為起訴或聲請調解，民事訴訟法第五百十九
    條第一項定有明文。本件原告聲請本院對被告核發支付命令，利息部分原請求自
    支付命令送達翌日即民國九十三年三月十九日起算，嗣經被告對支付命令聲明異
    議，原告又將此部分之請求擴張自九十一年十一月六日起算，核與民事訴訟法第
    二百五十五條第一項但書第三款規定相符，應予准許。
二、原告主張：被告與訴外人即原告之妻凌雪梅因在高雄市○○區○○路六五號五樓
    民宅內同居，於九十一年六月二十八日為原告協同員警查獲，二人旋與原告簽立
    協議書，同意賠償原告新臺幣（下同）一百萬元，並分三期於九十一年七月五日
    、九月五日、十一月五日，依序給付三十萬元、三十萬元、四十萬元，惟被告屆
    期均未依約履行，爰依契約之法律關係提起本訴。聲明：被告應給付原告一百萬
    元及自九十一年十一月六日起至清償日止，按年息百分之五計算之法定遲延利息
    。
三、被告答辯：被告右揭時地向凌雪梅租用房間居住，二人並非同居。系爭協議書係
    在警局內遭原告等人脅迫所為，不生效力云云。聲明：駁回原告之訴。
四、本院之判斷：
  (一)原告主張系爭內容略載：乙方（即被告及凌雪梅二人）因涉嫌妨害家庭、通姦而
    為警查獲，願分三期賠償甲方（即原告）一百萬元等意旨之協議書，係兩造及訴
    外人凌雪梅於九十一年六月二十八日在高雄市左營分局博愛四路派出所內親簽，
    業據提出協議書一份為證，並為兩造所不爭執，應認為真實。被告雖辯稱系爭協
    議書係遭原告等人恫稱：若不簽，即不放伊回去等語，心生恐懼之情形下所簽，
    係因脅迫所為之意思表示，不生效力云云，惟系爭協議書係被告於右揭時地為原
    告協同員警查獲後，在警局內簽立一節，既為被告所自承，依常情顯然欠缺脅迫
    等違法情事發生之條件，被告所辯，不足採取。矧被告苟能證明前揭意思表示果
    在遭脅迫之情狀下所為，依民法第九十二條第一項規定，其意思表示亦非當然無
    效，被告既不能舉證於脅迫終止一年內已行使撤銷權，其抗辯系爭協議不生效力
    云云，顯屬無據。
  (二)按數人負同一債務或有同一債權，而其給付可分者，除法律另有規定或契約另有
    訂定外，應各平均分擔或分受之，民法第二百七十一條前段定有明文。本件原告
    請求被告依約給付一百萬元，惟系爭協議書所定金錢債務之債務人既為被告與訴
    外人凌雪梅二人，復未明示各人就該同一債務應負連帶責任或應分擔之比例，揆
    諸前開規定，原告僅得請求被告就平均分擔債務額度，即五十萬元之範圍內負清
    償責任，超過部分之主張，即屬無據。
五、從而，原告依契約之法律關係，請求被告給付五十萬元，及自九十一年十一月六
    日即被告依約應為最後一期給付翌日起之法定遲延利息部分，為有理由，應予准
    許。逾此部分之請求，為無理由，應予駁回。
六、另本件所命被告給付之價額未逾五十萬元，依民事訴訟法第三百八十九條第一項
    第五款之規定，應依職權宣告假執行。原告其餘假執行之聲請，因訴之駁回而失
    所依附，不予准許。
七、本件事證已臻明確，兩造其餘攻擊、防禦及立證方法，核與判決結果不生影響，
    爰不逐一論列，附此敘明。
八、據上論結，依民事訴訟法第七十八條、第三百八十九條第一項第五款，判決如主
    文。
中　　　華　　　民　　　國　　九十三　　年　　　五　　　月　　二十七　　日
                                    臺灣屏東地方法院民事第二庭
~B法　　　官　陳松檀
右為正本係照原本作成。
如不服本判決，應於收受送達後二十日內向本院提出上訴書狀，其未表明上訴理由者
，應於提出上訴後二十日內向本院補提理由書狀（均須按他造當事人之人數附繕本）
。
~B法院書記官　謝天祥
中　　　華　　　民　　　國　　九十三　　年　　　五　　　月　　二十七　　日
